臺灣臺中地方法院刑事判決　　　　　　　　　　　　九十三年度易字第一三九六號
　　公　訴　人　臺灣臺中地方法院檢察署檢察官
　　被　　　告　子○○
右列被告因竊盜案件，經檢察官提起公訴（九十三年度偵字第六七二九、九四三二、
九七０二號）及同署檢察官移
本院合議庭裁定由受命法官獨任行簡式審判程序，本院判決如左：
    主  文
子○○連續攜帶兇器竊盜，累犯，處有期徒刑壹年陸月。扣案之Ｔ字型扳手壹支，沒
收。
    犯罪事實
一、子○○基於意圖為自己不法所有之概括犯意，自九十三年二月初起至同年七月下
    旬某日某時許，攜帶其所有客觀上足以對人之生命、身體、安全構成威脅，具有
    危險性之兇器即螺絲起子、Ｔ字型扳手、金屬扳手，先後於附表所示之時、地，
    以附表所示之方法，連續竊取附表所示丁○○等人之財物多次，並於得手後，將
    部分財物出售予不知情之林滄銘，或賣予不詳之人。嗣分別於九十三年三月二十
    七日十七時三十分許、同年四月十九日二十三時三十分許、同年五月二十日二十
    三時四十分許、同年八月二十日零時四十分許，為警各在台中市○○區○○里○○路與四平路口處、台中市○○區○○路與興安路口處、台中縣太平市○○路與
    新平路口處（並經警扣得其所有用以行竊附表編號七之Ｔ字型扳手一支）及台中
    市○○路一０六０號前，為警查獲。
二、案經臺中市警察局第五分局報請臺灣臺中地方法院檢察署檢察官偵查起訴及移送
    併案審理。
    理  由
一、訊據被告子○○對於右揭事實坦承不諱，核與被害人丁○○、己○○、壬○○、
    辛○○、戊○○、癸○○、丙○○及乙○等人於警詢時指述失竊，及同案被告林
    滄銘供述購買贓物等情節相符，復有被害人戊○○、辛○○、丙○○及乙○四人
    所立具之贓證物保管收據各一份、車輛車牌失竊作業─查獲車輛認可資料三份、
    照片數張及查獲現場圖附於偵查卷可稽，足見其自白與事實相符，本件事證明確
    ，被告犯行堪以認定。
二、按刑法第三百二十一條第一項第三款之攜帶兇器竊盜罪，係以行為人攜帶兇器為
    其加重條件，此所謂兇器，其種類並無限制，凡客觀上足以對人之生命、身體、
    安全構成威脅，具有危險性之兇器為已足，並不以攜帶之初有行兇之意圖為必要
    （最高法院七十九年台上字第五二五三號判例參照）。查被告竊取附表編號五所
    示之自小貨車時，係手持螺絲起子、竊取編號七所示之自小貨車時，係手持Ｔ字
    型扳手（起訴書誤載為持螺絲起子）、竊取編號九所示之車牌，係手持金屬扳手
    ，而螺絲起子把手之另一端、Ｔ字型扳手及金屬扳手，均係鐵製材質，質地堅硬
    、銳利，可持之傷害人之身體、生命，而對人的安全構成威脅，為公眾所周知之
    事實，均堪認係刑法第三百二十一條第一項第三款所稱之兇器。核被告竊取附表
    編號一至四、編號六、八所示之物部分，均係犯刑法第三百二十條第一項之普通
    竊盜罪；其持螺絲起子竊取編號五所示之自小貨車、持Ｔ字型扳手竊取編號七所
    示之自小貨車及持金屬扳手竊取編號九所示之自小客車車牌，則均係犯刑法第三
    百二十一條第一項第三款之攜帶兇器竊盜罪。被告先後六次普通竊盜、三次攜帶
    兇器竊盜犯行，時間緊接，犯罪構成要件相同，顯係基於概括犯意反覆為之，為
    連續犯，應依刑法第五十六條之規定，論以其中情節較重之附表編號七之攜帶兇
    器竊盜罪，並加重其刑。被告竊取附表編號八、九所示之自小客車及車牌部分，
    經臺灣臺中地方法院檢察署以九十三年度偵字第一四八三七號移送併案審理，本
    院審理結果，認與已起訴部分，有連續犯之裁判上一罪關係，為起訴效力所及，
    自應併予審理。查被告曾於八十九年間犯竊盜罪，經本院於同年十二月二十五日
    判處有期徒刑八月確定；復於九十年間犯施用第一、二級毒品罪，經本院於同年
    九月八日分別判處有期徒刑十月、八月，定應執行有期徒刑一年二月確定；嗣所
    犯前開三罪接續執行，於九十二年七月三十一日執行完畢，業據被告於本院審理
    時供承在卷，並有臺灣高等法院被告全國前案紀錄表、臺灣臺中地方法院檢察署
    刑案資料查註紀錄表各一份分別附於本院卷及偵查卷可稽，其受有期徒刑執行完
    畢後，五年以內再犯本件有期徒刑以上之罪，為累犯，應依刑法第四十七條之規
    定遞加重其刑。爰審酌被告正值年富力壯之青年時期，不思勤奮工作，以賺取應
    得之報酬，竟以不勞而獲之手段多次行竊，其手段、情節、所竊取之財物價值不
    低，已將竊得之附表編號四、五、七、八所示之電纜線等物歸還被害人，惟部分
    財物已為其出售，及犯後坦承所犯、態度良好等一切情狀，量處如主文所示之刑
    。扣案之Ｔ字型扳手一支（係被告於九十三年五月二十日二十三時四十分許，在
    台中縣太平市○○路與新平路口為警查獲時所扣得），為被告所有供其行竊附表
    編號七所示之自小貨車所用之物，業據被告於警詢時供承在卷，應依刑法第三十
    八條第一項第二款之規定宣告沒收。至於扣案之電鑽一台及破壞剪一支，雖被告
    於警詢供承為其所有，惟無證據證明係供其為本件行竊所用之物，無法併予宣告
    沒收，附此敘明。
據上論斷，應依刑事訴訟法第二百七十三條之一第一項、第二百九十九條第一項前段
，刑法第五十六條、第三百二十一條第一項第三款、第四十七條、第三十八條第一項
第二款，判決如主文。
本案經檢察官庚○○到庭執行職務。
中      華      民      國    九十三    年      九      月     三十     日
                              臺灣臺中地方法院刑事第十一庭
                                  法  官  黃  渙  文
右正本證明與原本無異。
如不服本判決，應於送達後十日內向本院提出上訴狀 （須附繕本），上訴於台灣高等
法院台中分院。
                                  書記官
中      華      民      國 九十三    年      九      月     三十     日
附錄論罪科刑法條
 參考法條：
 刑法第三百二十條第一項：意圖為自己或第三人不法之所有，而竊取他人之動產者，
 為竊盜罪，處五年以下有期徒刑、拘役或五百元以下罰金。
 刑法第三百二十一條第一項：犯竊盜罪而有左列情形之一者，處六月以上五年以下有
 期徒刑：
 三  攜帶兇器而犯之者。
 附表：
 ┌──┬───┬─────┬─────────┬─────────────┐
 │編號│被害人│犯罪時間  │犯罪地點          │犯罪手法及竊取財物        │
 │    │      │          │                  │                          │
 ├──┼───┼─────┼─────────┼─────────────┤
 │一  │丁○○│93年2月初 │台中市北屯區崇德十│徒手竊取鐳射測量儀器二台，│
 │    │      │某時      │二路與昌平東五街旁│得手後，轉賣予不詳之人。  │
 │    │      │          │崇景工地處        │                          │
 ├──┼───┼─────┼─────────┼─────────────┤
 │二  │陳明貴│93年2月初 │台中市○○區○○路│徒手竊取電鑽二支、電鋸一台│
 │    │      │時        │路與長生一街口宏台│，得手後，轉賣予不詳之人。│
 │    │      │          │建設工地          │                          │
 ├──┼───┼─────┼─────────┼─────────────┤
 │三  │壬○○│93年3月19 │台中市北屯區昌平東│徒手竊取鐵沙輪機、電動打石│
 │    │      │日晚上某時│二路與昌平五街口陸│機、水平儀、腳架、標尺各一│
 │    │      │          │府藏鋒工地處      │具及傳真機一台，得手後轉賣│
 │    │      │          │                  │予不詳之人。              │
 ├──┼───┼─────┼─────────┼─────────────┤
 │四  │辛○○│93年3月25 │台中市北屯區崇德二│徒手竊取電纜線（○．四ｍ／│
 │    │      │日5時30分 │路二段六十三號前之│ｍ二四○○芯）一台尺。    │
 │    │      │許        │工程貨車（車號三Ｑ│                          │
 │    │      │          │─八九三七）      │                          │
 ├──┼───┼─────┼─────────┼─────────────┤
 │五  │戊○○│93年4月18 │台中市○○區○○路│持客觀上可為兇器之螺絲起子│
 │    │      │日21時許  │三段二○一號前    │，開啟停放在該處之車號ＵＲ│
 │    │      │          │                  │─七三一七號自小貨車電門開│
 │    │      │          │                  │關，發動引擎，而竊取之。  │
 ├──┼───┼─────┼─────────┼─────────────┤
 │六  │癸○○│93年4月28 │台中市○○區○○路│利用停放在該處之挖土機怪手│
 │    │      │日6時許   │一段一六八號之一前│吊起放置於該處之破碎機三顆│
 │    │      │          │處                │（起訴書誤載為一顆），放在│
 │    │      │          │                  │子○○所駕車輛後之車框上，│
 │    │      │          │                  │得手後，以一萬元之代價賣予│
 │    │      │          │                  │綽號「阿勇」之人。        │
 ├──┼───┼─────┼─────────┼─────────────┤
 │七  │丙○○│93年5月20 │台中市○區○○街一│持客觀上可為兇器之Ｔ字型扳│
 │    │      │日12時許  │三○號前          │手，開啟停放在該處之車號Ｃ│
 │    │      │          │                  │Ｗ─七九二○號自小貨車電門│
 │    │      │          │                  │開關，發動引擎而竊取之，並│
 │    │      │          │                  │將放置在該車上之兄弟隊紀念│
 │    │      │          │                  │販賣商品一批（含球帽、球棒│
 │    │      │          │                  │、簽名球）、台中及高雄澄清│
 │    │      │          │                  │湖等二處門票三箱、手提電腦│
 │    │      │          │                  │一台及ＤＶＤ放影機一台等物│
 │    │      │          │                  │，亦一併竊取之。          │
 ├──┼───┼─────┼─────────┼─────────────┤
 │八  │乙○  │93年7月中 │台中縣霧峰鄉本堂村│持自備鑰匙一把，開啟停放於│
 │    │      │旬某日某時│育賢路與育群路口  │該處之車牌號碼０五四八─Ｈ│
 │    │      │許        ││Ｊ號自用小客車（引擎號碼為│
 │    │      │          │                  │三Ｓ0000000號），竊│
 │    │      │          │                  │取得手。                  │
 ├──┼───┼─────┼─────────┼─────────────┤
 │九  │甲○○│93年7月下 │台中縣潭子鄉○○路│持客觀上可為兇器之金屬扳手│
 │    │      │旬某日某時│旁                │，拆卸而竊取停放於該處之車│
 │    │      │許        │                  │牌號碼ＯＧ─二０九七號自用│
 │    │      │          │                  │小客車之車牌二面，得手後，│
 │    │      │          │                  │將此二面車牌懸掛於前開編號│
 │    │      │          │                  │八之自小客車上。          │
 └──┴───┴─────┴─────────┴─────────────┘
